【裁判字號】    96,訴,4473
【裁判日期】    970121
【裁判案由】    毒品危害防制條例
【裁判全文】
臺灣高雄地方法院刑事判決              96年度訴字第4473號
公  訴  人  臺灣高雄地方法院檢察署檢察官
被      告  乙○○
上列被告因毒品危害防制條例案件，經檢察官提起公訴（96年度
毒偵字第5855號、96年度毒偵字第8276號），嗣因被告就被訴事
實為有罪之陳述，經合議庭裁定由受命法官獨任適用簡式審判程
序審理，本院判決如下：
    主  文
乙○○施用第一級毒品，累犯，處有期徒刑拾月，減為有期徒刑
伍月；又施用第一級毒品，累犯，處有期徒刑壹年，扣案之第一
級毒品海洛因壹包（驗餘淨重為零點貳捌公克，另含殘留海洛因
粉末難以完全析離之包裝袋壹個）沒收銷燬之。應執行有期徒刑
壹年肆月，扣案之第一級毒品海洛因壹包（驗餘淨重為零點貳捌
公克，另含殘留海洛因粉末難以完全析離之包裝袋壹個）沒收銷
燬之。
    事  實
一、乙○○前因違反毒品危害防制條例案件，於民國（下同）93
    年間，經本院裁定送觀察、勒戒後，認無繼續施用毒品之傾
    向，於93年10月29日釋放，並經臺灣高雄地方法院檢察署檢
    察官於93年10月28日以93年毒偵字4192號為不起訴處分確定
    。又因施用毒品及竊盜等案，經本院判處有期徒刑1 年3 月
    、7 月後，定其應執行之刑為1 年8 月，甫於95年7 月21日
    假釋出監，同年9 月3 日保護管束期間屆滿執行完畢，竟未
    戒斷毒癮，復於上揭觀察、勒戒執行完畢釋放後之5 年內，
    再基於施用第一級毒品之犯意，於下述時間地點，以針筒注
    射之方式，施用第一級毒品海洛因：（一）96年3 月13日早
    上，於其鳳山市鎮○路2 巷71之23號住家內施用，（二）96
    年9 月10日8 時30分許，在高雄縣大寮鄉大寮國小附近施用
    ；嗣因其為毒品列管人口，96年3 月13日19時30分許經警通
    知至高雄縣鳳山分局接受尿液採驗，其所排尿液經送驗呈毒
    品可待因及嗎啡陽性反應，及96年9 月10日9 時20分許騎乘
    車號XDY ─504 號重型機車，在高雄縣大寮鄉○○路221 號
    前，因形跡可疑，經警攔檢盤查，在其身上查獲第一級毒品
    海洛因1 小包，經檢驗呈第一級毒品海洛因陽性反應（檢驗
    前淨重為0.292 公克，檢驗後淨重為0.28公克），而查悉上
    開2 次施用第一級毒品海洛因之情。
二、案經高雄縣警察局鳳山分局及高雄市政府警察局小港分局報
    告臺灣高雄地方法院檢察署檢察官偵查起訴。
    理  由
一、按本件被告所犯係死刑、無期徒刑、最輕本刑為3 年以上有
    期徒刑以外之罪，其於準備程序就前揭被訴事實為有罪之陳
    述，經受命法官告知簡式審判程序之旨，並聽取其與公訴人
    之意見後，合議庭認無不得或不宜改依簡式審判程序進行之
    情事，依刑事訴訟法第273 條之1 第1 項、第284 條之1 規
    定，裁定本件由受命法官獨任進行簡式審判程序，合先敘明
    。
二、上揭犯罪事實，業據被告於警詢、偵查及本院審理中坦承不
    諱，並有高雄縣政府警察局鳳山分局列管毒品人口尿液檢體
    採集送驗記錄表、正修科技大學超微量研究科技中心出具之
    檢驗報告各一紙，及高雄市政府警察局小港分局毒品案嫌疑
    人尿液代碼與姓名對照表、高雄市立凱旋醫院濫用藥物尿液
    檢驗報告各一紙在卷可憑，足認被告前揭自白與事實相符，
    應堪採為被告有罪之證據。此外被告前曾接受觀察勒戒，本
    件施用毒品行為係在觀察勒戒執行完畢釋放後5 年內所犯，
    有臺灣高等法院被告前案紀錄表可資證明，本案事證明確，
    被告犯行堪以認定。
三、按海洛因為毒品危害防制條例第2 條第2 項第1 款所規定之
    第一級毒品，被告於上開觀察勒戒執行完畢釋放後，5 年內
    再為本件施用毒品犯行，自應依法論罪科刑，核被告所為，
    均係犯毒品危害防制條例第10條第1 項之施用第一級毒品罪
    。其施用第一級毒品前後持有毒品之低度行為，為其施用毒
    品之高度行為所吸收，不另論罪。又被告前因施用毒品及竊
    盜等案，經本院判處有期徒刑1 年3 月、7 月後，定其應執
    行之刑為1 年8 月，甫於95年7 月21日假釋出監，同年9 月
    3 日保護管束期間屆滿執行完畢，亦有上開臺灣高等法院被
    告前案紀錄表可參，故被告本案2 次施用第一級毒品海洛因
    之行為，均係在受有期徒刑之執行完畢，五年以內故意再犯
    本件有期徒刑以上之罪，為累犯，均應依刑法第47條第1 項
    規定加重其刑。爰審酌被告前因毒品危害防制案件，雖經觀
    察勒戒及刑罰之矯治，仍未徹底戒絕毒品，又再次施用毒品
    ，顯見其無戒毒悔改之意，惟念犯後坦承犯行，且其施用毒
    品僅自戕一己之身體健康，尚未對他人造成危害等一切情狀
    ，及上開施用毒品行為均構成累犯應加重其刑等，分別量處
    如主文所示之刑，並依法定其應執行之刑。
四、另按查獲之第一、二級毒品及專供製造或施用第一、二級毒
    品之器具，不問屬於犯人與否，均沒收銷燬之，毒品危害防
    制條例第18條第1 項前段定有明文。查扣案之毒品1 包，經
    鑑定結果確含第一級毒品海洛因之成分，業有臺灣高雄地方
    法院檢察署檢察官96年度偵字第8276號卷第11頁所附高雄市
    立凱旋醫院濫用藥物成品檢驗鑑定書載明：送檢姓名乙○○
    ，鑑別條碼為000000000 ，檢驗項目海洛因之結果判定為陽
    性，其外觀及送驗說明則為白色粉末，檢驗前淨重0.292 公
    克，檢驗後淨重0.280 公克，可證明確為毒品海洛因；而盛
    裝上開扣案毒品之空包裝袋，上開檢驗鑑定中雖未就袋內是
    否含有海洛因再加鑑定，但一般鑑定裝袋內毒品之程序，均
    係以傾倒方式，將包裝袋內之毒品倒出、稱重、以儀器檢驗
    部分等，倒出時若認必要，則輔以刮杓刮取袋內粉末，然「
    無論依何種方式分離，包裝袋內均有極微量之第一級毒品海
    洛因殘留」，業經法務部調查局93年3 月19日調科壹字第
    09300113060 號函釋在案，此為本院職務上已知之事實，足
    認前開空包裝袋內含極微量第一級毒品海洛因殘留而無法析
    離，均應整體視為查獲之第一級毒品海洛因，依毒品危害防
    制條例第18條第1 項前段之規定，不問屬於犯人與否，均宣
    告沒收銷燬之。而鑑驗所耗損之毒品，既已費失，自無庸宣
    告沒收銷燬。
五、末按被告96年3 月13日早上施用第一級毒品海洛因之行為，
    係於96年4 月24日前所犯，經核符合中華民國96年罪犯減刑
    條例第2 條第1 項第3 款之規定，依法自應予以減刑，96年
    9 月10日8 時30分許施用第一級毒品海洛因之行為，則不在
    得減刑之範圍；故就得減刑之犯罪減刑後與不得減刑之犯罪
    ，依刑法第51條第5 款規定，定其應執行之刑如主文所示。
據上論斷，應依刑事訴訟法第273 條之1 第1 項、第284 條之1
、第299 條第1 項前段，毒品危害防制條例第10條第1 項、第18
條第1 項，刑法第11條前段、第47條第1 項、第51條第5 款，中
華民國96年罪犯減刑條例第2 條第1 項第3 款、第7 條第1 項、
第2 項，判決如主文。
本案經檢察官甲○○到庭執行職務。
中    華    民    國    97    年    1     月    21    日
                  刑事第九庭    法  官  黃紀錄
以上正本證明與原本無異。
如不服本判決應於收受本判決後10日內向本院提出上訴書狀，並
應敘述具體理由，如未敘述上訴理由者，應於上訴期間屆滿後20
日內補提理由書狀於本院（均須按他造當事人之人數附繕本）「
切勿逕送上級法院」。
中    華    民    國    97    年    1     月    21    日
                                書記官  林志衡
毒品危害防制條例第10條
施用第一級毒品者，處 6 月以上 5 年以下有期徒刑。
施用第二級毒品者，處 3 年以下有期徒刑。


司法院資訊處製作；財團法人民間司法改革基金會備份。
